臺灣板橋地方法院刑事裁定　　　　　　96年度聲減字第4129號
聲　請　人　臺灣板橋地方法院檢察署檢察官
受　刑　人　甲○○
上列受刑人因犯贓物等案件，業經判決罪刑確定，聲請人聲請減
刑（96年度聲減字第4179號），本院裁定如下：
    主  文
甲○○所犯故買贓物罪，減為有期徒刑貳月；又所犯故買贓物罪
，減為有期徒刑貳月；又所犯變造特種文書罪，減為有期徒刑壹
月又拾伍日，並與其所犯加重強盜罪所處有期徒刑拾貳年，應執
行有期徒刑拾貳年肆月又拾伍日。
    理  由
一、聲請意旨略以：受刑人甲○○因犯如附表所示贓物罪等案件
    ，爰依中華民國九十六年罪犯減刑條例第8 條第1 項、第3
    項、第11條、第12條聲請裁定減刑及定其應執行刑，併依同
    條例第9 條規定諭知易科罰金之折算標準等語。
二、按犯罪在中華民國九十六年四月二十四日以前者，除本條例
    另有規定外，依下列規定減刑：一、死刑減為無期徒刑。二
    、無期徒刑減為有期徒刑二十年。三、有期徒刑、拘役或罰
    金，減其刑期或金額二分之一；下列各罪，經宣告死刑、無
    期徒刑或逾有期徒刑一年六月之刑者，不予減刑：十五、刑
    法第三百三十條；依本條例應減刑之罪，已經判決確定尚未
    執行或執行未完畢者，由檢察官或應減刑之人犯聲請最後審
    理事實之法院裁定之；裁判確定前犯數罪，有應減刑與不應
    減刑者，就應減刑之罪，依第二條、第四條、第六條至第八
    條及前條規定減刑後，與不應減刑之罪之宣告刑，適用刑法
    第五十一條定其應執行之刑，中華民國九十六年罪犯減刑條
    例第2 條第1 項、第3 條第1 項第15款、第8 條第1 項、第
    11條分別定有明文。次按數罪併罰，有二裁判以上者，依刑
    法第51條規定，定其應執行刑，刑法第53條定有明文。又受
    刑人行為後，刑法業經修正，並於民國（下同）94年2 月2
    日，經總統以華總一義字第09400014901 號令公布，且自95
    年7 月1 日施行，修正後刑法第2 條第1 項規定：「行為後
    法律有變更者，適用行為時之法律。但行為後之法律有利於
    行為人者，適用最有利於行為人之法律。」（刑法第2 條第
    1 項固經修正，惟其僅係新、舊法之比較適用原則之宣示性
    指導原則，並非實體刑罰法律，自不生行為後法律變更之比
    較適用問題，應逕予適用修正後之此一規定），則就屬於法
    律變更（即犯罪成立要件及其處罰效果之內容作修正或廢止
    ）部分，自應就有利或不利於被告之一切相關情狀，綜合全
    部結果而為比較，以定其應適用之法律。本件受刑人於裁判
    確定前犯如附表所載之罪，均係於95年7 月1 日前犯之，修
    正前刑法第51條第5 款係規定：「宣告多數有期徒刑者，於
    各刑中之最長期以上，各刑合併之刑期以下，定其刑期。但
    不得逾二十年。」；惟修正後刑法第51條第5 款則規定：「
    宣告多數有期徒刑者，於各刑中之最長期以上，各刑合併之
    刑期以下，定其刑期。但不得逾三十年。」，兩相比較，修
    正後之規定並非較有利於行為人，依修正後刑法第2 條第1
    項前段之規定，應依修正前刑法第51條第5 款規定，定其應
    執行之刑。
三、經查：本件受刑人甲○○於附表所列日期犯強盜、故買贓物
    、變造特種文書等罪，先後經本院判處如附表所示之刑（聲
    請書所載受刑人所犯如附表編號1 所示強盜罪之犯罪日期應
    更正為自81年3 月12日起至81年5 月8 日止〈聲請書誤載為
    81年3 月中旬〉，又確定判決之案號欄與確定日期欄均應分
    別更正95年度上訴字第2666號、95年5 月12日〈聲請書誤載
    為95年度訴字第4709號、95年9 月6 日〉，另所犯法條欄亦
    應更正為刑法第330 條〈聲請書誤載為刑法第325 條〉；受
    刑人所犯如附表編號2 所示贓物罪之最後事實審之案號欄與
    判決日期欄均應分別更正為94年度簡字第1422號、94年6 月
    5 日〈聲請書誤載為94年度簡上字第496 號、94年6 月5 日
    〉；受刑人所犯如附表編號4 所示變造特種文書罪之犯罪日
    期應更正為自93年12月28日後至94年1 月12日間之某日〈聲
    請書誤載為93年12月28日〉），均經分別確定在案，又受刑
    人所犯如附表編號2 、3 、4 所示各該案件之犯罪時間均係
    於96年4 月24日以前為之，此有各該判決書、臺灣臺中監獄
    減刑受刑人名冊、檢察官執行指揮書及臺灣高等法院被告前
    案紀錄表各1 份附卷可稽，是檢察官聲請就如附表編號2 、
    3 、4 所示各罪予以減刑，自屬有據。又受刑人所犯如附表
    編號2 、3 、4 所示之罪減刑後，並與其所犯如附表編號1
    所示不應減刑之罪所處之刑，定其應執行刑。另按數罪併罰
    中之一罪，依刑法規定得易科罰金，若因與不得易科之他罪
    併合處罰結果而不得易科罰金時，原可易科部分所處之刑，
    自亦無庸為易科折算標準之記載（參照司法院大法官會議釋
    字第144 號解釋），查本件受刑人行為後關於易科罰金之法
    律固有變更，然因其所犯其中之罪與不得易科罰金如附表編
    號1所示之罪合併處罰之結果，已不得易科罰金，從而檢察
    官依中華民國九十六年罪犯減刑條例第9 條聲請定易科罰金
    折算標準，應屬誤會或贅載，應予指明。
四、依中華民國九十六年罪犯減刑條例第2 條第1 項第3 款、第
    3 條第1 項第15款、第8 條第1 項、第11條，刑法第2 條第
    1 項前段、第51條第5 款（修正前），裁定如主文。
中　　華　　民　　國　　96　　年　　8 　　月　　8 　　日
                  刑事第十五庭    法  官  陳鴻清
以上正本證明與原本無異。
如不服本裁定，應於送達後5 日內，向本院提出抗告狀。
                                  書記官  莊川億
中　　華　　民　　國　　96　　年　　8 　　月　　9 　　日
